【裁判字號】    99,訴緝,24
【裁判日期】    991213
【裁判案由】    毒品危害防制條例
【裁判全文】
臺灣宜蘭地方法院刑事判決              99年度訴緝字第24號
公  訴  人  臺灣宜蘭地方法院檢察署檢察官
被      告  王雅雯
上列被告因毒品危害防制條例案件，經檢察官提起公訴（99年度
毒偵字第154、156、161號），被告於本院準備程序中就被訴事
實為有罪之陳述，經告以簡式審判程序之旨，並聽取當事人意見
後，經本院合議庭裁定由受命法官獨任行簡式審判程序，判決如
下：
    主  文
王雅雯施用第一級毒品，累犯，處有期徒刑捌月；又施用第二級
毒品，累犯，處有期徒刑肆月；又施用第一級毒品，累犯，處有
期徒刑捌月；又施用第二級毒品，累犯，處有期徒刑肆月；又施
用第二級毒品，累犯，處有期徒刑伍月，扣案之甲基安非他命貳
包（驗餘淨重壹點零陸陸捌公克）沒收銷燬，扣案之玻璃球壹個
沒收。又施用第一級毒品，累犯，處有期徒刑玖月，扣案之海洛
因壹包（驗餘淨重零點貳捌貳零克）沒收銷燬，扣案之注射針筒
壹支沒收之。應執行有期徒刑貳年貳月；扣案之甲基安非他命貳
包（驗餘淨重壹點零陸陸捌公克）、海洛因壹包（驗餘淨重零點
貳捌貳零公克）均沒收銷燬，扣案之玻璃球壹個、注射針筒壹支
均沒收。
    事  實
一、王雅雯前因施用毒品案件，經依本院裁定送觀察、勒戒後，
    認無繼續施用毒品傾向，於民國94年1月26日執行完畢釋放
    ，並經臺灣宜蘭地方法院檢察署檢察官以93年度毒偵字第11
    43號為不起訴處分確定。又因施用毒品案件，經同署檢察官
    以94年度毒偵字第608號提起公訴，本院以94年度訴字第286
    號判決判處有期徒刑七月確定，於95年4月29日執行完畢。
    再因施用毒品案件，經同署檢察署分別以95年度偵字第788
    號、96年度毒偵字第320號、96年度毒偵字第482號起訴書提
    起公訴，本院以95年度訴字第400號、96年度訴字第121號、
    96年度易字第180號判決分別判處有期徒刑三月及八月、八
    月、六月確定，經減刑並定應執行刑為十月十五日確定，甫
    於97年1月21日縮刑期滿執行完畢出監。復因施用毒品案件
    ，經同署檢察官以98年度毒偵字第544號起訴書提起公訴，
    本院以98年度訴字第517號判處有期徒刑八月、三月，應執
    行有期徒刑九月確定，現在監執行中。詎其仍不知悛悔，明
    知海洛因及甲基安非他命為毒品危害防制條例第二條第二項
    第一、二款所列之第一級毒品及第二級毒品，不得擅自施用
    ，竟仍於前揭觀察勒戒執行完畢釋放後五年內，且經判處罪
    刑確定後，分別基於施用第一級毒品海洛因及第二級毒品甲
    基安非他命之犯意，為下列犯行：
（一）於98年10月31日晚間10時許，在宜蘭縣蘇澳鎮○○路29巷
      11號住處，以將第一級毒品海洛因置入針筒注射入體內之
      方式，施用第一級毒品海洛因一次；另於98年11月1日中
      午12時回溯96小時內某時，在不詳處所，以將甲基安非他
      命置入玻璃球內在下方以火燒烤再吸用甲基安非他命霧化
      產生白煙之方式，施用第二級毒品甲基安非他命一次，針
      筒及玻璃球於用畢後均已丟棄，現滅失不存在。嗣為警於
      98年11月1日11時許，在宜蘭縣冬山鄉○○路○段117號前
      通緝查獲，經採集其尿液送檢驗結果，呈海洛因代謝物鴉
      片類嗎啡陽性及安非他命類安非他命、甲基安非他命陽性
      反應，始查悉上情。
（二）於98年12月28日某時許，在宜蘭縣宜蘭市某不詳處所，以
      將第一級毒品海洛因置入針筒注射入體內之方式，施用第
      一級毒品海洛因一次；另於98年12月30日下午3時20分回
      溯96小時內某時，在不詳處所，以將甲基安非他命置入玻
      璃球內在下方以火燒烤再吸用甲基安非他命霧化產生白煙
      之方式，施用第二級毒品甲基安非他命一次，針筒及玻璃
      球於用畢後均已丟棄，現滅失不存在。嗣於98年12月30日
      下午2時15分許，在宜蘭縣羅東鎮○○路與復興路口為警
      盤查查獲，經採集其尿液送驗結果，呈海洛因代謝物鴉片
      類嗎啡陽性及安非他命類安非他命、甲基安非他命陽性反
      應，始查悉上情。
（三）於99年2月11日下午4時許，在宜蘭縣羅東鎮某友人住處，
      先以將甲基安非他命放置入玻璃球內點火吸食煙霧之方式
      ，施用第二級毒品甲基安非他命1次。復以將第一級毒品
      海洛因置入針筒注射入體內之方式，施用第一級毒品海洛
      因1次。嗣為警於99年2月11日晚間11時15分許，在宜蘭縣
      宜蘭市○○路92-1號前盤查查獲，並扣得王雅雯所有供施
      用第二級毒品所用之玻璃球1個、第二級毒品甲基安非他
      命2包（驗後餘重1.0668公克）；供施用第一級毒品所用
      之注射針筒1支、第一級毒品海洛因1包（驗後餘重0.2820
      公克），並經警採集尿液送檢驗結果，呈海洛因代謝物鴉
      片類嗎啡陽性及安非他命類甲基安非他命陽性反應，始查
      悉上情。
二、案經宜蘭縣政府警察局羅東分局、礁溪分局先後報請臺灣宜
    蘭地方法院檢察署檢察官偵查起訴，被告於本院準備程序中
    就被訴事實為有罪之陳述，經本院合議庭裁定由受命法官獨
    任行簡式審判程序。
    理  由
壹、證據能力部分：
    本件被告王雅雯對於公訴人所提之證據資料及以下本院作為
    判斷依據之各項證據資料，均同意或不爭執其證據能力，本
    院審酌該等言詞供述及書面作成時之情況認為適當，均無不
    宜作為證據之情事，依刑事訴訟法第一百五十九條之五規定
    ，均得作為證據。
貳、認定被告犯罪所憑證據及論罪科刑部分：
一、前揭事實，業據被告王雅雯於本院審理中坦承不諱，犯罪事
    實（三）部分，亦據被告於偵查中自白不諱，而被告於（一
    ）98年11月1日為警查獲後於中午12時許，經警採尿送驗；
    （二）於98年12月30日為警查獲後於下午3時20分許，經警
    採尿送驗；（三）為警於99年2月11日晚間11時15分許查獲
    後，於2月12日中午12時10分許採尿送驗，經送請慈濟大學
    濫用藥物檢驗中心檢驗結果，確均呈海洛因之代謝物鴉片類
    嗎啡陽性及安非他命類甲基安非他命陽性反應，此有宜蘭縣
    政府警察局羅東分局98年度毒品犯罪嫌疑人尿液採驗作業管
    制紀錄、慈濟大學濫用藥物檢驗中心98年11月12日慈大藥字
    第98111202號函暨所附檢驗總表、宜蘭縣政府警察局羅東分
    局98年度毒品犯罪嫌疑人尿液採驗作業管制紀錄、慈濟大學
    濫用藥物檢驗中心99年1月13日慈大藥字第99011304號函暨
    所附檢驗總表、宜蘭縣政府警察局礁溪分局檢體編號及慈濟
    大學濫用藥物檢驗中心檢驗總表各1份附卷可稽。又被告於9
    9年2月11日晚間11時15分許為警查獲時並查扣得被告所有供
    施用第一級毒品所用之注射針筒1支、第一級毒品海洛因1包
    及施用第二級毒品所用之玻璃球1個、第二級毒品甲基安非
    他命2包扣案可證；而扣案之毒品經送請交通部民用航空局
    航空醫務中心鑑定結果：白色粉末1包，毛重0.5390公克、
    淨重0.2840公克，取樣0.0020公克，餘重0.2820公克，驗出
    Heroin、6-Monoacetylmorphine Acetylcodeine成分；編號
    1、2米白色包結晶2袋，實稱毛重1.5770公克、淨重1.0670
    公克、取樣0.0002公克、餘重1.0668公克，檢出Methamphet
    amine成分，有該中心航藥鑑字0000000號毒品鑑定書1紙附
    卷足稽。足認被告前開之任意性自白核與事實相符。又被告
    因施用毒品案件，經依本院裁定送觀察、勒戒後，認無繼續
    施用毒品傾向，於94年1月26日執行完畢釋放，並經臺灣宜
    蘭地方法院檢察署檢察官以93年度毒偵字第1143號為不起訴
    處分確定。又因施用毒品案件，經同署檢察官以94年度毒偵
    字第608號提起公訴，本院以94年度訴字第286號判決判處有
    期徒刑七月確定；再因施用毒品案件，經同署檢察署分別以
    95年度偵字第788號、96年度毒偵字第320號、96年度毒偵字
    第482號起訴書提起公訴，本院以95年度訴字第400號、96年
    度訴字第121號、96年度易字第180號判決分別判處有期徒刑
    三月及八月、八月、六月確定，經減刑並定應執行刑為十月
    十五日確定；復因施用毒品案件，經同署檢察官以98年度毒
    偵字第544號起訴書提起公訴，本院以98年度訴字第517號判
    處有期徒刑八月、三月，應執行刑有期徒刑九月確定，有前
    開案件不起訴處分書、起訴書、判決書、法務部全國檢察官
    線上查詢刑案人犯在監所最新資料報表、臺灣高等法院被告
    前案紀錄表各1份附卷可按，則被告於觀察勒戒執行完畢釋
    放後五年內，再施用毒品經判處罪刑確定，復再犯本案施用
    海洛因之犯行，事證已臻明確，犯行洵堪認定，應予依法論
    科。
二、查海洛因及甲基安非他命為毒品危害防制條例第二條第二項
    第一、二款所規定之第一級毒品及第二級毒品，不得擅自施
    用。被告前因施用毒品案件，經送觀察、勒戒後，認無繼續
    施用毒品之傾向，已執行完畢釋放，並由臺灣宜蘭地方法院
    檢察署檢察官為不起訴處分確定，再施用毒品，經判處罪刑
    確定，復再犯施用第一級毒品海洛因及第二級毒品甲基安非
    他命之所為，分別係犯毒品危害防制條例第十條第一項之施
    用第一級毒品罪及第二項之施用第二級毒品罪。其施用行為
    前後持有第一級毒品海洛因及第二級毒品甲基安非他命之行
    為，為施用毒品之當然結果，屬吸收關係，不另論罪。被告
    所犯三次施用第一級毒品罪及三次施用第二級毒品罪，時間
    不同，犯意各別，行為互殊，應予分論併罰。又被告有如事
    實欄所載之犯罪科刑及執行情形，最後一次於97年1月21日
    縮刑期滿執行完畢，有卷附臺灣高等法院被告前案紀錄表可
    按，其受有期徒刑之執行完畢後，五年內故意再犯本件有期
    徒刑以上之各罪，俱為累犯，均應各依法加重其刑。爰審酌
    被告施用毒品之行為對於自己及社會所造成之危害程度非輕
    ，且經觀察勒戒後，復再施用毒品經判處罪刑確定，仍難抑
    毒癮，再度施用毒品，並審酌被告之素行、智識程度；犯罪
    之動機、目的、手段；暨其施用第一、二級毒品之犯罪態樣
    及犯後坦承犯行，態度尚稱良好等一切情狀，分別量處如主
    文所示之刑，並定其應執行之刑。
三、至扣案之第二級毒品甲基安非他命2包（驗後餘重1.0668公
    克）為查獲之第二級毒品、第一級毒品海洛因1包（驗後餘
    重0.2820公克）為查獲之第一級毒品，應依毒品危害防制條
    例第十八條第一項前段規定沒收銷燬之。扣案玻璃球1個及
    注射針筒1支，為被告所有、分供本件施用第二級毒品及第
    一級毒品犯罪所用之物，業據被告供陳在卷（見本院卷第37
    頁），爰均依刑法第三十八條第一項第二款之規定宣告沒收
    之。
據上論斷，應依刑事訴訟法第二百七十三條之一第一項、第二百
九十九條第一項前段，毒品危害防制條例第十條第一項、第二項
、第十八條第一項前段，刑法第十一條前段、第四十七條第一項
、第三十八條第一項第二款、第五十一條第五款，判決如主文。
本案經檢察官陳錦雯到庭執行職務。
中    華    民    國    99    年    12    月    13    日
                  刑事第二庭法  官  林惠玲
以上正本證明與原本無異。
如不服本判決應於收受本判決後10日內向本院提出上訴書狀，並
應敘述具體理由。若未敘述理由者，應於上訴期間屆滿後20日內
向本院補提理由書狀 (均須按他造當事人之人數附繕本)。
                            書記官  陳淑宜
中    華    民    國    99    年    12    月    13    日
【附錄本案論罪科刑法條】
毒品危害防制條例第十條：
施用第一級毒品者，處六月以上五年以下有期徒刑。
施用第二級毒品者，處三年以下有期徒刑。

司法院資訊處製作；財團法人民間司法改革基金會備份。
